臺灣高雄地方法院刑事判決
110年度訴字第165號
公  訴  人  臺灣高雄地方檢察署檢察官  
被      告  王民維


            柯峻壕


            林亦辰


            戴榮德



上列被告因傷害案件，經檢察官提起公訴（109年度偵字第24586
號），本院判決如下：
    主  文
王民維共同犯傷害罪，處拘役參拾日，如易科罰金，以新臺幣壹
仟元折算壹日。
柯峻壕共同犯傷害罪，處拘役參拾伍日，如易科罰金，以新臺幣
壹仟元折算壹日。
林亦辰共同犯傷害罪，處拘役參拾日，如易科罰金，以新臺幣壹
仟元折算壹日。
戴榮德無罪。
    事  實
一、戴榮德與李建宇、林崇偉於民國109年8月10日0時40分，在
    高雄市○鎮區○○○路00號5樓打麻將，戴榮德與李建宇因細故
    發生爭執，戴榮德不滿李建宇翻桌嗆聲，電聯王民維到場，
    王民維則約同柯峻壕、林亦辰於同日0時45分到上址，王民
    維、柯峻壕、林亦辰到場後與李建宇發生口角爭執，王民維
    、柯峻壕、林亦辰共同基於傷害人之身體之犯意聯絡，分別
    持現場之牌尺、音響、拖把、安全帽等工具，共同毆打李建
    宇，致李建宇受有頭部挫傷、後頸部挫傷、四肢多處擦挫傷
    、左腰擦挫傷等傷害。
二、案經李建宇訴由高雄市政府警察局前鎮分局報告臺灣高雄地
    方檢察署檢察官偵查起訴。　
    理  由
壹、有罪部分：
一、證據能力部分：
  ㈠按被告以外之人於審判外之言詞或書面陳述，除法律有規定
    者外，不得作為證據；又被告以外之人於檢察事務官、司法
    警察官或司法警察調查中所為之陳述，與審判中不符時，其
    先前之陳述具有較可信之特別情況，且為證明犯罪事實存否
    所必要者，得為證據，刑事訴訟法第159 條第1 項、第159
    條之2 分別定有明文。本件被告柯峻壕否認證人即告訴人李
    建宇於警詢時陳述之證據能力，而證人李建宇於本院審理時
    已到庭具結證述，其於審判中之證述與警詢時之陳述並無不
    符之情形，當逕以其審判時之證述為據，故其警詢陳述並無
    較可信之特別情況，應無證據能力。
　㈡依刑事訴訟法第159 條之1 第2 項規定，被告以外之人於偵
    查中向檢察官所為之陳述，除顯有不可信之情況者外，得為
    證據。查證人李建宇於檢察官偵查中以證人身分所為之陳述
    ，業經依法具結之部分（見偵卷第30-31頁），被告柯峻壕
    雖爭執其證據能力，然未釋明上開供述有何「顯有不可信之
    情況」之情事，依前述說明自具有證據能力。
　㈢被告以外之人於審判外之陳述，雖不符刑事訴訟法第159 條
    之1至之4之規定，然經當事人於審判程序同意作為證據，法
    院審酌該言詞陳述或書面陳述作成時之情況，認為適當者，
    亦得為證據。刑事訴訟法第159 條之5 第1 項定有明文。其
    餘本案所引用之被告以外之人於審判外之言詞或書面陳述，
    業經本院審理時予以提示並告以要旨，且各經檢察官及被告
    王民維、柯峻壕、林亦辰表示意見，當事人已知上述證據乃
    屬傳聞證據，且明示同意作為本案之證據使用（見本院110 
    年度訴字第165 號卷【下稱本院卷】一第39、161-162、414
    頁、本院卷二第64頁），復本院審酌上開證據作成時之情況
    ，並無違法取證或其他瑕疵，認為以之作為證據為適當，而
    具有證據能力。　
  ㈣至被告柯峻壕雖爭執告訴人妹妹李秀君所提出其與被告王民
    維之對話錄音譯文之證據能力，惟本院已於110年10月14日
    勘驗上開錄音光碟，並作成勘驗筆錄，亦即本院並未引用該
    項證據資為認定被告有罪之證據，爰不贅論其證據能力。
二、認定犯罪事實所憑之證據及理由：
  ㈠被告王民維、林亦辰部分：
　　上開犯罪事實，業據被告王民維、林亦辰於本院審理時坦承
    不諱（本院卷二第136頁），並有證人李建宇、李秀君於偵
    查及本院審理時之證述（見警卷第37-38頁；偵卷第30-31頁
    ；本院卷二第109-111、117-118頁）及證人林崇偉於偵查時
    之證述在卷可佐（見警卷第32頁），及國軍高雄總醫院附設
    民眾診療服務處診斷證明書、監視器翻拍照片、傷勢照片、
    本院110年10月14日勘驗筆錄附卷可稽（見警卷第48、55-56
    、63頁；本院卷一第156-161頁），足認被告王民維、林亦
    辰前開所為任意性自白，與客觀事實相符，應堪採信。
  ㈡被告柯峻壕部分：
　⒈訊據被告柯峻壕雖坦承有與被告王民維、林亦辰一同至現場
    之事實，惟矢口否認有何傷害之犯行，辯稱：我沒有出手毆
    打李建宇云云。經查：
  ⒉被告戴榮德與告訴人、林崇偉於於上揭時、地，因細故發生
    爭執，電聯被告王民維到場，被告王民維則約同被告柯峻壕
    、林亦辰於同日0時45分到上址，被告王民維、柯峻壕、林
    亦辰到場後與告訴人發生口角爭執等情，業據同案被告戴榮
    德、王民維、林亦辰陳述在案（見偵卷第31頁、本院卷一第
    411-412頁、本院卷二第120、123-124、136頁），且經證人
    李建宇證述在卷可佐（見偵卷第30頁、本院卷二第110、112
    頁），上開事實自堪認定。而告訴人受有頭部挫傷、後頸部
    挫傷、四肢多處擦挫傷、左腰擦挫傷等傷害，亦有國軍高雄
    總醫院附設民眾診療服務處診斷證明書附卷可稽（見警卷第
    48頁），此部分事實亦堪認定。
  ⒊至被告柯峻壕有無與被告王民維、林亦辰共同毆打告訴人乙
    節，參以告訴人於本院審理時證稱：當時除了戴榮德沒有打
    我之外，王民維、柯峻壕、林亦辰3人都有打我，用拳頭及
    好神拖鋁棍、安全帽、牌尺、音響等工具打我，當天是戴榮
    德叫他們過來，他們一上來講沒幾句話就動手了，我後來去
    驗傷的傷勢就是他們打傷的等語（見本院卷二第109-111頁
    ）；其於偵查時亦證稱：戴榮德叫他朋友、柯峻壕、林亦辰
    來，戴榮德沒有打我，是王民維、柯峻壕、林亦辰3人打我
    等語（見偵卷第30頁）；同案被告戴榮德於偵查時亦曾證稱
    ：王民維、柯峻壕、林亦辰有跟李建宇發生拉扯，有人拿牌
    尺打李建宇，我沒有想到會打起來，我沒有阻止王民維3人
    打李建宇等語（見偵卷第31頁），衡諸告訴人為實際在場之
    人，對現場狀況理應知悉甚詳，且其證述具體明確、前後一
    致，又被告柯峻壕係當日前往為同案被告戴榮德助陣之人，
    同案被告戴榮德並無誣陷被告柯峻壕之動機，亦證稱被告柯
    峻壕有毆打告訴人之情事，與告訴人證述可以勾稽，足認被
    告柯峻壕確有與被告王民維、林亦辰共同毆打告訴人之事實
    。復對照本院110年10月14日勘驗錄音光碟之勘驗結果，在
    被告王民維與告訴人妹妹李秀君之對話中，被告王民維提及
    「昨天是我們搞清楚事情了我們才有動手」、「我們只有三
    個人打他喔」、「我們只有三個人…我問你，那為什麼昨天
    我們三個叫他站著在檢查他全身的時候完全都沒傷」等語（
    見本院卷一第157-158頁），可見被告王民維多次提及當日
    毆打告訴人之人數為3人，益徵被告柯峻壕確有與被告王民
    維、林亦辰共同毆打告訴人之事實。
　⒋綜上所述，被告柯峻壕前揭所辯，並不足採。本案事證已臻
    明確，被告柯峻壕前揭傷害犯行，堪以認定，應依法論科。
三、論罪科刑：　　
　㈠核被告王民維、柯峻壕、林亦辰所為，係犯刑法第277 條第1
     項之傷害罪。被告王民維、柯峻壕、林亦辰上開犯行，有
    犯意聯絡及行為分擔，應論以共同正犯。
　㈡爰以行為人責任為基礎，審酌被告被告王民維、柯峻壕、林
    亦辰僅因細故，即以前開方式傷害告訴人，顯然缺乏尊重他
    人身體法益，實值非難，併考量被告王民維、林亦辰坦承犯
    罪；被告柯峻壕否認犯罪之犯後態度，又雖被告均表示有與
    告訴人調解之意願，惟因賠償數額無法達成共識而未達成調
    解，並參酌其等前科素行，有臺灣高等法院被告前案紀錄表
    1份附卷可查，復考量其犯罪之動機、目的、手段，暨被告
    王民維自陳高職畢業，經濟狀況勉持，未婚，無子女之生活
    狀況；被告柯峻壕自陳高職畢業，經濟狀況勉持，未婚，無
    子女之生活狀況；被告林亦辰自陳高職肄業，經濟狀況勉持
    ，未婚，無子女之生活狀況，及告訴人所受傷勢為頭部挫傷
    、後頸部挫傷、四肢多處擦挫傷、左腰擦挫傷等一切情狀，
    分別量處如主文所示之刑，並均諭知易科罰金之折算標準。
貳、無罪部分：　
一、公訴意旨略以：被告戴榮德與告訴人李建宇、林崇偉於109
    年8月10日0時40分，在高雄市○鎮區○○○路00號5樓打麻將，
    被告戴榮德與告訴人因細故發生爭執，被告戴榮德不滿告訴
    人翻桌嗆聲，竟基於教唆傷害之犯意，電聯被告王民維到場
    ，被告王民維則約同被告柯峻壕、林亦辰於同日0時45分到
    上址，被告王民維、柯峻壕、林亦辰到場後與告訴人發生口
    角爭執，被告王民維、柯峻壕、林亦辰共同基於傷害人之身
    體之犯意聯絡，分別持現場之牌尺、音響、拖把、安全帽等
    工具，共同毆打告訴人，致告訴人受有頭部挫傷、後頸部挫
    傷、四肢多處擦挫傷、左腰擦挫傷等傷害。因認被告戴榮德
    涉有刑法第29條、第277 條第1 項之教唆傷害罪嫌等語。　
二、按犯罪事實應依證據認定之，無證據不得認定犯罪事實，刑
    事訴訟法第154 條第2 項定有明文。又認定犯罪事實所憑之
    證據，雖不以直接證據為限，間接證據亦包括在內；然而無
    論係直接或間接證據，其為訴訟上之證明，須於通常一般之
    人均不致有所懷疑，而得確信其為真實之程度者，始得據為
    有罪之認定，倘其證明尚未達到此一程度，而有合理性之懷
    疑存在時，即難為有罪之認定。　
三、公訴人認被告戴榮德涉有前開犯行，無非係以告訴人、證人
    林崇偉之證述、被告戴榮德、王民維、柯峻壕、林亦辰之供
    述、國軍高雄總醫院診斷證明書、被告王民維與告訴人妹妹
    李秀君之對話紀錄、監視器錄影檔案節錄照片等資為論據。
    訊據被告戴榮德則堅詞否認有何傷害犯行，辯稱：當時是李
    建宇先打電話，又叫我不要走，我才打電話給王民維，目的
    是要讓我自己可以離開等語。經查：　　　　
　㈠被告戴榮德與告訴人、林崇偉於於上揭時、地，因細故發生
    爭執，電聯被告王民維到場，被告王民維則約同被告柯峻壕
    、林亦辰於同日0時45分到上址，被告王民維、柯峻壕、林
    亦辰到場後與告訴人發生口角爭執，被告王民維、柯峻壕、
    林亦辰共同基於傷害人之身體之犯意聯絡，分別持現場之牌
    尺、音響、拖把、安全帽等工具，共同毆打告訴人，致告訴
    人受有頭部挫傷、後頸部挫傷、四肢多處擦挫傷、左腰擦挫
    傷等傷害等情，已如上述。
　㈡至被告戴榮德有無教唆被告王民維、柯峻壕、林亦辰傷害告
    訴人乙情，參以告訴人於本院審理時證稱：我沒有聽到戴榮
    跟他們說叫他們來做什麼，我沒有記得很清楚戴榮德打電話
    的內容，我只知道他說他在這邊出事情要他們過來等語（見
    本院卷二第110、112頁），可見告訴人僅聽聞被告戴榮德電
    聯朋友到場，然並未聽聞被告戴榮德唆使對方為傷害行為之
    情形，是被告戴榮德是否確有教唆被告王民維、柯峻壕、林
    亦辰傷害告訴人之舉，尚有疑義。再者，承前所述，被告王
    民維、柯峻壕、林亦辰到場後亦有與告訴人發生口角爭執，
    是其等嗣後所為共同傷害告訴人之犯意，究為其等與告訴人
    間之爭執所引起，抑或與被告戴榮德電聯被告王民維等人到
    場間具有關聯性，實有可議。因而被告戴榮德雖有電聯被告
    王民維等人到場，且被告王民維、柯峻壕、林亦辰到場後有
    毆打告訴人之情事，然卷內尚乏相關證據足以證明被告王民
    維、柯峻壕、林亦辰毆打告訴人乃被告戴榮德唆使，自難逕
    為被告戴榮德不利之認定。
四、綜上所述，檢察官起訴被告戴榮德犯此部分教唆傷害罪所憑
    之論據，無法說服本院達於通常一般之人不致有所懷疑，而
    得確信其為真實之程度，此外復查無其他證據可資佐證，自
    屬不能證明犯罪，揆諸首揭說明，應為被告戴榮德無罪之諭
    知。
據上論斷，依刑事訴訟法第299 條第1 項前段、第301條第1項，
刑法第28條、第277 條第1 項、第41條第1 項，刑法施行法第1 
條之1 第1 項，判決如主文。
中　　華　　民　　國　　111 　年　　5 　　月　　30　　日
                  刑事第四庭    審判長法　官  王俊彥
                                      法  官  楊書琴
                                      法  官  陳芷萱
因疫情而遲誤不變期間，得向法院聲請回復原狀。　　　　　　
以上正本證明與原本無異。
如不服本判決應於收受送達後20日內向本院提出上訴書狀，並應
敘述具體理由；如未敘述上訴理由者，應於上訴期間屆滿後20日
內向本院補提理由書（均須按他造當事人之人數附繕本）「切勿
逕送上級法院」。
中　　華　　民　　國　　111 　年　　5 　　月　　30　　日
  　　　　　　　　　　　　　　　　　 書記官　林怡秀　　　　　　　　　　　　

附錄本案論罪科刑法條： 
第277條第1項
傷害人之身體或健康者，處五年以下有期徒刑、拘役或五十萬元
以下罰金。